【裁判字號】    98,交上訴,142
【裁判日期】    981202
【裁判案由】    公共危險等
【裁判全文】
臺灣高等法院刑事判決               98年度交上訴字第142號
上  訴  人
即  被  告  乙○○
                       6弄9.
上列上訴人即被告因公共危險等案件，不服臺灣桃園地方法院98
年度審交訴字第46號，中華民國98年7 月31日第一審判決（起訴
案號：臺灣桃園地方法院檢察署98年度偵字第3438號），提起上
訴，嗣因被告就被訴事實為有罪之陳述，本院告知被告簡式審判
程序之旨，並聽取當事人之意見後，裁定改依簡式審判程序進行
，本院判決如下：
    主  文
原判決關於過失傷害罪及定應執行部分撤銷。
乙○○過失傷害人，處有期徒刑肆月，如易科罰金，以新臺幣壹
仟元折算壹日。
    事  實
一、乙○○前於民國95年間，因詐欺案件，經原審法院以96年度
    簡字第233號判處有期徒刑3月確定；同年間因侵占案件，經
    原審法院以96年度易緝字第105號判處有期徒刑7月，減為有
    期徒刑3 月15日確定；上開二罪並經原審法院以97年度聲字
    第2127號定應執行有期徒刑6 月確定後，於97年11月25日縮
    刑期滿執行完畢（於本案過失傷害罪部分不構成累犯）。詎
    猶不知警惕，自民國98年1月23日晚間9時許至翌（24）日凌
    晨1 時許，在桃園縣中壢市地區某處飲酒後，已不能安全駕
    駛動力交通工具，猶自上開處所駕駛車牌號碼為ZV-9388 號
    自用小客貨車上路（涉犯公共危險罪部分，經原審判處有期
    徒刑3月確定）， 沿速限每小時50公里之桃園縣中壢市○○
    ○路往內壢方向行駛，嗣於98年1月24日凌晨5時許，行經上
    開環中東路與永福路口時，本應注意車前狀況，並隨時採取
    必要之安全措施，且不得超速行駛，而依當時天候陰，夜間
    有照明，路面柏油鋪裝、乾燥、無缺陷及障礙物，視距良好
    等情形，並無不能注意之情事，竟疏未注意車前狀況，且因
    酒後已無法安全操控車輛，貿然以時速60至70公里之速度超
    速右轉永福路，而不慎擦撞前方由甲○○騎乘適永福路起步
    欲左轉環中東路之車牌號碼為EWC-062 號輕型機車，致甲○
    ○受有頭部挫傷、下唇撕裂傷、四肢擦挫傷、右眼瞼水腫等
    傷害。詎乙○○於肇事致人受傷後，竟未下車查看並將甲○
    ○送醫採取救護措施，或在現場等候警員前來處理，反基於
    肇事逃逸之犯意，駕駛前開自用小客貨車逃離現場（涉犯肇
    事逃逸罪部分，經原審判處有期徒刑7月確定）。 嗣因其上
    開自用小客貨車爆胎後無法行進，而為據報前來處理之警員
    在桃園縣中壢市○○路與榮安一街口查獲，並經警當場施予
    酒精濃度檢測，測得呼氣所含酒精濃度達每公升0.79毫克，
    始悉上情。
二、案經甲○○訴由桃園縣政府警察局中壢分局報告臺灣桃園地
    方法院檢察署檢察官偵查起訴。
    理  由
一、本件被告乙○○所犯為死刑、無期徒刑、最輕本刑3 年以上
    有期徒刑或高等法院管轄第一審案件以外之罪，被告於本院
    審判中先就被訴事實為有罪之陳述，經本院告知其簡式審判
    程序之旨，並聽取公訴人、被告之意見後，本院合議庭於98
    年11月18日審判期日依刑事訴訟法第273 條之1 第1 項規定
    ，當庭裁定以簡式審判程序進行本件審理，則依刑事訴訟法
    第273條之2規定，關於本案證據之調查，不受第159條第1項
    、第161條之2、第161條之3、第163條之1及第164條至第170
    條規定之限制，先予敘明。
二、訊據上訴人即被告乙○○對於上揭犯罪事實，於原審及本院
    審理中坦承不諱（見原審卷第46頁、本院98年11月18日審判
    筆錄第5頁）， 核與告訴人即被害人甲○○於偵查、目擊證
    人丙○○於警詢及偵查中及證人即到場處理警員于克誠於偵
    查中就查獲經過之證述情節相符（見偵查卷第54頁、第60頁
    ），並有道路交通事故現場圖、道路交通事故調查報告表、
    桃園縣政府警察局道路交通事故當事人酒精測定紀錄表、桃
    園縣政府警察局汽車駕駛人酒後生理協調平衡檢測紀錄卡、
    違反刑法第185條之3查獲後測試、觀察職務報告各1 份及現
    場、車損照片共11張附卷可稽（見偵查卷第19至22頁、第26
    至36頁）。告訴人甲○○確因本件車禍受有頭部挫傷、下唇
    撕裂傷、四肢擦挫傷、右眼瞼水腫等傷害，亦有行政院衛生
    署桃園醫院診斷證明書1紙在卷可憑（見偵查卷第24頁）。
三、按行車速度，依速限標誌或標線之規定，無速限標誌或標線
    者，時速不得超過50公里；汽車行駛時，駕駛人應注意車前
    狀況，並隨時採取必要之安全措施，道路交通安全規則第93
    條第1項第1款、第94條第3 項分別定有明文。被告自應遵守
    上開規定，謹慎駕車，以維行車安全及避免危險發生，而參
    之當時天候及路況，又無不能注意之情事，此有前揭調查報
    告表在卷可佐，被告竟疏未注意在飲用酒類後，於肇事當時
    其吐氣所含酒精成分每公升已逾0.25毫克之酒醉狀態下，仍
    駕駛上開車輛上路，且因酒後導致注意力、判斷力減弱，致
    駕駛上開車輛疏未注意車前狀況，即貿然以時速60至70公里
    之速度超速右轉，而肇致本件事故，其有疏未盡其應注意之
    義務而有過失，至為明灼；被告之過失行為與告訴人甲○○
    所受傷害間，顯有相當因果關係，被告自應負過失傷害罪責
    。綜上所述，被告自白顯與事實相符，足堪採信，是本件事
    證明確，被告犯行堪以認定，自應依法論科。
四、核被告所為，係犯刑法第284條第1項前段之過失傷害罪。又
    被告係酒醉駕車致被害人受傷，應依道路交通管理處罰條例
    第86條第1項之規定，加重其刑。
五、原審以被告所為過失傷害罪犯行，事證明確，予以論罪科刑
    ，固非無見。惟查：刑法第47條第1 項關於累犯之規定，
    係以故意再犯有期徒刑以上之罪者為限，原判決就被告所為
    本件過失傷害犯行仍予論以累犯，容有違誤；被告已與被
    害人甲○○達成和解，有本院98年度交附民字第53號和解筆
    錄在卷足憑，原審未及審酌，量刑自失之過重，亦有未當。
    被告以原審誤論以累犯，及量刑過重為由，指摘原判決此部
    分認定不當，為有理由，自應由本院將原判決關於過失傷害
    罪及定應執行刑部分撤銷改判。爰審酌被告於飲酒後猶駕駛
    由輛行駛於道路上，枉顧其他用路人生命、財產之安全，及
    其過失情節、告訴人受傷之程度，兼衡其犯後坦承犯行，並
    與告訴人達成和解，已有悔過之具體表現等一切情狀，量處
    有期徒刑4 月，並諭知易科罰金之折算標準，以示懲儆。
據上論斷，應依刑事訴訟法第369條第1項前段、第364條、第273
條之1第1項、第299條第1項前段，刑法第284條第1項前段、第41
條前段，道路交通管理處罰條例第86條第1項，刑法施行法第1條
之1第1項、第2 項前段，判決如主文。
本案經檢察官賴正聲到庭執行職務。
中    華    民    國    98    年    12    月    2     日
                  刑事第九庭審判長法  官  陳貽男
                                  法  官  詹駿鴻
                                  法  官  何信慶
以上正本證明與原本無異。
不得上訴。
                                  書記官  王泰元
中    華    民    國    98    年    12    月    2     日
附錄本案論罪科刑法條：
中華民國刑法第284條
（過失傷害罪）
因過失傷害人者，處6月以下有期徒刑、拘役或5百元以下罰金，
致重傷者，處1 年以下有期徒刑、拘役或5 百元以下罰金。
從事業務之人，因業務上之過失傷害人者，處1 年以下有期徒刑
、拘役或1千元以下罰金，致重傷者，處3年以下有期徒刑、拘役
或2 千元以下罰金。


司法院資訊處製作；財團法人民間司法改革基金會備份。
